ACORDAO-COMPLETO-2381820

ACÓRDÃO 7735/2020 ATA 24/2020 - SEGUNDA CÂMARA

VISTOS, discutidos e relatados estes autos de concessão de aposentadoria, nos quais é apreciado o Pedido de Reexame interposto por Franklin Delano de Oliveira Dornelles contra o Acórdão 807/2019-TCU-Segunda Câmara;
	ACORDAM os Ministros do Tribunal de Contas da União, reunidos em sessão da 2ª Câmara, diante das razões expostas pelo Relator, em:
9.1. com fundamento nos arts. 33 e 48 da Lei nº 8.443/1992, conhecer do Pedido de Reexame para, no mérito, negar-lhe provimento;
9.2. dar ciência desta deliberação ao recorrente, ressaltando-se que o Relatório e o Voto que a acompanham podem ser consultados no endereço .

Pedido de reexame interposto pelo Sr. Franklin Delano de Oliveira Dornelles, ex-servidor da Polícia Federal, contra o Acórdão 807/2019TCU2ª Câmara

Segunda Câmara

Departamento de Polícia Federal.

3. Recorrente: Franklin Delano de Oliveira Dornelles (XXX.279.587-XX).

13.1. Ministros presentes: Ana Arraes (Presidente), Augusto Nardes, Aroldo Cedraz (Relator) e Raimundo Carreiro.
13.2. Ministros-Substitutos presentes: Marcos Bemquerer Costa e André Luís de Carvalho.

ACORDAO-COMPLETO-2461794

Acórdão 4059/2021 - Segunda Câmara

AROLDO CEDRAZ

Ministro Raimundo Carreiro.

Adoto como Relatório a bem lançada instrução do auditor responsável pelo exame do feito no âmbito da Secretaria de Recursos (peça 89) , cuja proposta de encaminhamento contou com a anuência do escalão dirigente da referida unidade técnica (peça 90) , bem como do representante do Ministério Público de Contas (peça 93) :
"INTRODUÇÃO
1.	Trata-se de pedido de reexame (peça 78) interposto pelo Sr. Franklin Delano de Oliveira Dornelles, ex-servidor da Polícia Federal, contra o Acórdão 807/2019-TCU-Segunda Câmara (peça 70) .
1.1. A deliberação recorrida apresenta o seguinte teor:
VISTOS, relatados e discutidos estes autos de concessão de aposentadoria a treze ex-servidores do Departamento de Polícia Federal (DPF) com fundamento no art. 1º, inciso I, da Lei Complementar 51/1985. 
ACORDAM os Ministros do Tribunal de Contas da União, reunidos em Sessão da Segunda Câmara, diante das razões expostas pelo Relator, nos termos dos arts. 71, inciso III, da Constituição Federal, 1º, inciso V, e 39, inciso II, da Lei 8.443/1992, e 260 a 262, do Regimento Interno do Tribunal de Contas da União, em:
9.1. considerar legal e registrar os atos de concessão de aposentadoria em nome de Francisco de Assis Guimarães Sobrinho (CPF XXX.635.534-XX; Controle 10327002-04-2015-000441-8) , Gerson Luiz Schmidt (CPF XXX.461.650-XX) , Haroldo Mello (CPF XXX.051.929-XX) , Hélio Augusto Muniz Winhaski (CPF XXX.391.489-XX) e Wadson de araújo Alves (CPF XXX.581.796-XX) ;
9.2. considerar legal, com base no princípio da proporcionalidade, e registrar o ato de concessão de aposentadoria em nome de Maria Elisa Cardamone de Carvalho (CPF XXX.159.038-XX) , em vista do exíguo tempo faltante para cumprir os requisitos descritos na Lei Complementar 51/1985 (menos de seis meses) , associado ao fato de seu ato concessório ter sido emitida há mais de dez anos (em 2006) ;
9.3. nos termos do art. 260, § 5º, do RITCU, considerar prejudicado, por perda de objeto, o registro dos atos de aposentadoria em nome de Conceição de Maria Gonzaga dos Santos (CPF XXX.143.423-XX) e João Eudes Lima Leitão (CPF XXX.803.441-XX) , em razão de seu retorno à atividade; e do primeiro ato de aposentadoria em nome de Francisco de Assis Guimarães Sobrinho (CPF XXX.635.534-XX) , com número de controle 10327002-04-2006-000184-3, por ter sido substituído pelo ato registrado nos termos do subitem 9.1 deste Acórdão;
9.4.  considerar ilegais e negar registro aos atos de concessão de aposentadoria em nome de Fátima Dolores Matiuzzi Pacheco (CPF XXX.558.700-XX) , Franklin Delano de Oliveira Dornelles (CPF XXX.279.587-XX) , Joana Silveira Passos (CPF XXX.669.411-XX) , Joaquim Ferreira Bueno (CPF XXX.526.831-XX) e José Antônio Mendonça (CPF XXX.478.333-XX) ;
9.5. dispensar a devolução dos valores indevidamente recebidos até a data da ciência pelo Departamento de Polícia Federal-DPF deste acórdão, com base no Enunciado 106 da Súmula da Jurisprudência do TCU;
9.6. esclarecer aos interessados a seguir mencionados que, para fazerem jus a aposentadoria:
9.6.1. Franklin Delano de Oliveira Dornelles (CPF XXX.279.587-XX) , Joaquim Ferreira Bueno (CPF XXX.526.831-XX) e José Antônio Mendonça (CPF XXX.478.333-XX) devem retornar à atividade para completar o requisito temporal e/ou para averbar novo tempo de contribuição de modo a suprir os respectivos períodos impugnados;
9.6.2. Fátima Dolores Matiuzzi Pacheco (CPF XXX.558.700-XX) e Conceição de Maria Gonzaga dos Santos (CPF XXX.143.423-XX) podem solicitar, de imediato, a emissão de novo ato com base no art. 1º, inciso II, alínea "b", da Lei Complementar 51/1985, com a redação dada pela Lei Complementar 144/2014 (aposentadoria de mulher ocupante de cargo de carreira policial, com proventos integrais, após 25 anos de contribuição e 15 anos de exercício de cargo de natureza estritamente policial) ; 
9.6.3. Joana Silveira Passos (CPF XXX.669.411-XX) , pode solicitar, de imediato, a emissão de novo ato de aposentadoria com base no art. 1º, inciso II, alínea "b", da Lei Complementar 51/1985, com a redação dada pela Lei Complementar 144/2014 (aposentadoria de mulher ocupante de cargo de carreira policial, com proventos integrais, após 25 anos de contribuição e 15 anos de exercício de cargo de natureza estritamente policial) ; ou, alternativamente, com base no art. 6º-A da EC 41/2003, caso venha a comprovar, mediante laudo de junta médica oficial, sua condição de invalidez permanente;
9.7. determinar ao Departamento de Polícia Federal que:
9.7.1. faça cessar os pagamentos decorrentes dos atos ora impugnados - exceto para os inativos Fátima Dolores Matiuzzi Pacheco e Joaquim Ferreira Bueno, enquanto o pagamento de seus proventos estiver amparado por decisões judiciais -; comunicando ao TCU, no prazo de quinze dias, as providências adotadas, nos termos dos arts. 45 da Lei 8.443/1992, 262, caput, do Regimento Interno do TCU, 8o, caput, da Resolução-TCU 206/2007 e 19 da Instrução Normativa-TCU 78/2018;
9.7.2. encaminhe a cada interessado cópia dos presentes Acórdão, Relatório e Voto, remetendo a este Tribunal, no prazo de trinta dias a contar da ciência pelo DPF, comprovante da data de ciência pelos interessados;
9.7.3. caso venha a emitir novos atos de concessão, submeta-os a este Tribunal nos termos e prazos definidos na IN-TCU 78/2018;
9.8.  enviar cópia deste Acórdão:
9.8.1. ao Departamento de Polícia Federal, para ciência e cumprimento das determinações ora expedidas;
9.8.2  ao Departamento de Assuntos Extrajudiciais da Advocacia-Geral da União (AGU) , nos termos da Questão de Ordem aprovada pelo Plenário deste Tribunal em 8/6/2011, para o acompanhamento das ações versadas nos processos:
9.8.2.1. nº 24958-75.2011.4.01.3500, ajuizado pelo Sindicato dos Policiais Federais no Estado de Goiás, atualmente no Tribunal Regional Federal da 1ª Região (que beneficia o inativo Joaquim Ferreira Bueno) ;
9.8.2.2.  nº 5014426-37.2011.404.7100, ajuizado pelo Sindicato dos Policiais Federais do Rio Grande do Sul, atualmente no Supremo Tribunal Federal (que beneficia a inativa Fátima Dolores Matiuzzi Pacheco) ;
9.9. autorizar o arquivamento do processo após as comunicações cabíveis (grifos acrescidos) .
HISTÓRICO
2.	Este Tribunal julgou ilegal o ato de aposentadoria do recorrente, em decorrência da contagem de tempo ficto com base na Lei 3.313/1957. Isto porque o entendimento deste Tribunal é o de que é indevida a contagem de tempo ficto e ponderado. Nesse sentido, é a Súmula 245:
Não pode ser aplicada, para efeito de aposentadoria estatutária, na Administração Pública Federal, a contagem ficta do tempo de atividades consideradas insalubres, penosas ou perigosas, com o acréscimo previsto para as aposentadorias previdenciárias segundo legislação própria, nem a contagem ponderada, para efeito de aposentadoria ordinária, do tempo relativo a atividades que permitiriam aposentadoria especial com tempo reduzido.
2.1.	A exceção à regra supra está contida no entendimento do Acórdão 2008/2006-TCU-Plenário, o qual permite a contagem ponderada de servidores ex-celetistas que foram passados compulsoriamente para o regime estatutário com o advento da Lei 8.112/1990 e exerciam atividades consideradas insalubres, penosas ou perigosas. Tal contagem, no entanto, fica restrita ao período laborado sob o regime da CLT.
2.2.	O recorrente aposentou-se como Perito Criminal Federal em 20/3/2006, com o total de 30 anos, 2 meses e 7 dias de tempo de serviço (peça 1, p. 18) .
2.3.	Conforme peça 1, p. 20, houve a contagem, para fins de aposentadoria, do "abono" de 20% que resultou em 1 ano, 5 meses e 4 dias. 
2.4.	A contagem do tempo ficto efetuada pelo Departamento de Polícia Federal advém de entendimento acerca da aplicação da Lei Complementar 51/1985, que dispõe sobre a aposentadoria do servidor público policial.
2.5.	Antes do advento da referida Lei Complementar 51/1985, a aposentadoria dos servidores do Departamento da Polícia Federal - DPF, que exerciam atividade estritamente policial era regida pela Lei 3.313/1957, a qual exigia 25 anos de serviço para a concessão do benefício com proventos integrais.
2.6.	Com a entrada em vigor da Lei Complementar 51/1985, esse período passou a ser de 30 anos, ou seja, um acréscimo de 20%. Assim, a DPF passou a aplicar um percentual de 20% sobre o período trabalhado na vigência da Lei 3.313/1957, de forma a compensar o referido aumento.
2.7.	No que tange a esse adicional de 20% sobre o tempo de serviço prestado sob a égide da Lei 3.313/1957 de atividade de policial, o entendimento desta Corte de Contas é no sentido de que é indevido tal acréscimo. Como exemplo, citam-se os Acórdão 6612/2012-TCU-Primeira Câmara, 623 e 624/2014-TCU-2ª Câmara.
2.8.	Assim, verifica-se que o interessado não atingiu o requisito de 30 anos, conforme requerido pela Lei Complementar 51/1985, no caso de homens e, por via de consequência, o seu ato de aposentação foi julgado ilegal. 
ADMISSIBILIDADE
3.	O Excelentíssimo Senhor Ministro Relator Aroldo Cedraz assim despachou (peça 85) :
Trata-se de Pedido de Reexame interposto por Franklin Delano de Oliveira Dornelles contra o Acórdão 807/2019-TCU-Segunda Câmara, que julgou ilegal seu ato de aposentadoria, de 20/3/2006, em razão da contagem irregular do "abono" de 20% sobre o tempo trabalhado sob a égide da Lei 3.313/1957, contribuindo com 1 ano, 2 meses e 27 dias em sua contagem de tempo para aquisição do direito.
A Serur propôs o não conhecimento do recurso por intempestividade, tendo em vista que o termo final se deu em 6/3/2019, sendo que o recorrente ingressou com a peça em 8/3/2019, ou seja, dois dias depois.
Considerando que Franklin Delano de Oliveira Dornelles encontra-se aposentado como policial federal há 13 anos e possui 69 anos de idade, prestigiando o ideal de justiça e da verdade material, excepcionalmente, conheço do Pedido de Reexame, dando-lhe efeito suspensivo.
	Devolvam-se os autos à Serur para análise do mérito. 
MÉRITO
4. Delimitação
4.1	. Constitui objeto do presente recurso definir se houve ofensa aos princípios da segurança jurídica, da proteção da confiança e da irredutibilidade de vencimentos.
4.2.	O recorrente aduz que teria havido violação aos princípios da segurança jurídica, da proteção da confiança e da irredutibilidade de vencimentos, com base nos seguintes argumentos:
4.3.	A inércia da Administração durante mais de 10 (dez) anos para perceber e corrigir o seu próprio equívoco estabilizou a expectativa do recorrente no tocante ao recebimento de seus proventos, bem como o fez confiar na plena regularidade dos atos praticados quando da concessão de sua aposentadoria.
4.4.	Em respeito ao princípio da segurança jurídica, deve-se evitar alterações surpreendentes que desestabilizem a situação dos administrados, a fim de minorar os efeitos traumáticos que novas disposições causam nas situações em curso.
4.5.	A ideia de confiança legítima, entendida como uma projeção subjetiva da segurança jurídica, preconiza a manutenção de atos administrativos, cujos efeitos se prolongaram no tempo, gerando, no administrado, uma expectativa de continuidade, ainda que estes atos estejam eivados de ilegalidade ou inconstitucionalidade.
4.6.	A irredutibilidade de vencimentos garante segurança jurídica ao servidor público, pois impede que a Administração, sob o manto de uma simples alteração no regime jurídico, imponha mudanças que impliquem a redução dos vencimentos.
4.7.	Como a garantia da irredutibilidade de vencimentos, prevista no art. 37, XV, da CF/88, proíbe qualquer diminuição nominal nos vencimentos decorrente da alteração no regime jurídico aplicável aos servidores públicos, não pode a Administração Pública proporcionalizar os proventos do recorrente.
4.8.	Essa situação é agravada quando se leva em consideração que a redução proporcional do benefício de aposentadoria do recorrente, que tem natureza alimentar, culminaria na diminuição de seus recursos para a subsistência, o que, sob a ótica do interesse público, geraria instabilidade certamente mais prejudicial à ordem social do que a manutenção da situação jurídica criada pela própria Administração.
Análise:
4.9. Cabe relembrar que a sedimentada jurisprudência da Suprema Corte é no sentido de classificar como ato complexo a concessão de aposentadoria, reforma ou pensão, consoante os seguintes julgados (RMS 3881/SP, MS 19875/DF, RE 195861/ES e MS 23665/DF) .
4.10.	Assim, sendo o ato de aposentadoria e/ou pensão complexo, este somente passa a estar plenamente formado (perfeito) , válido (aferição da legalidade com reflexo de definitividade perante a Administração) e eficaz (plenamente oponível a terceiros, deixando de apresentar executoriedade provisória) quando recebe o registro pela Corte de Contas. Tal entendimento decorre do disposto no inciso III do art. 71 da Constituição Federal, que estabelece que compete ao Tribunal de Contas da União apreciar, para fins de registro, a legalidade dos atos de admissão, assim como a concessão de aposentadoria, reforma ou pensão.
4.11.	Nessa perspectiva, impõe-se reconhecer que referidos atos possuem natureza precária, razão pela qual, até que haja o efetivo julgamento e o consequente registro pela Corte de Contas, não há que se falar em direito adquirido, ato jurídico perfeito, proteção da confiança, ou em irredutibilidade dos proventos, tendo em vista a ausência de aperfeiçoamento e definitividade dos atos.
4.12.	A propósito do tema, colaciona-se entendimento esposado pela Corte Constitucional ao decidir no âmbito do RE-195.861/ES:
APOSENTADORIA - ATO ADMINISTRATIVO DO CONSELHO DA MAGISTRATURA - NATUREZA - COISA JULGADA ADMINISTRATIVA - INEXISTÊNCIA. O ato de aposentadoria exsurge complexo, somente se aperfeiçoando com o registro perante a Corte de Contas. Insubsistência da decisão judicial na qual assentada, como óbice ao exame da legalidade, a coisa julgada administrativa. (grifos acrescidos) 
4.13.	No caso em apreço, não houve o respectivo registro em razão da constatação de ilegalidade no ato, o que afasta, por si só, a presunção de legitimidade dos atos administrativos que concederam o benefício ao interessado, não havendo, assim, que se falar em violação da segurança jurídica, de proteção da confiança ou de direito adquirido. 
4.14.	Sobre a questão, observa-se, ainda, que não se mostra factível o argumento de se convolar em legais atos eivados de vícios, dado o longo lapso temporal transcorrido entre sua edição e a consequente apreciação pelo TCU, porquanto estas situações geram tão somente a necessidade de instauração do contraditório, consoante Acórdão 5962/2012-TCU-Segunda Câmara, verbis:	
4. Nos termos da jurisprudência do STF, o transcurso de longo lapso temporal entre a edição do ato e sua apreciação por parte do TCU não converte a concessão ilegal em legal, gerando apenas a necessidade de instauração do contraditório e da ampla defesa para a validade do processo, na hipótese de o ato haver ingressado no Tribunal há mais de cinco anos (MS-25.116, MS-25.403, MS-25.343, MS-27.296, entre outros) 
4.15.	No caso concreto, foi propiciada a oitiva prévia do interessado antes da prolação do acórdão ora recorrido (peças 33 e 48) . Não havendo que se falar em ofensa ao contraditório e à ampla defesa.
4.16.	No que tange a uma possível violação ao princípio da irredutibilidade salarial, destaca-se, ainda, que, de acordo com o e. STF, não há óbice à redução de proventos caso alguma parcela/vantagem esteja sendo paga ao arrepio da lei, nos termos do entendimento proferido no âmbito do MS 25.552, de relatoria da Ministra Carmen Lúcia, verbis: 
EMENTA: MANDADO DE SEGURANÇA. ATO DO TRIBUNAL DE CONTAS DA UNIÃO. APOSENTADORIA DE MAGISTRADO.[...]. DECADÊNCIA ADMINISTRATIVA E OFENSA AO PRINCÍPIO DA IRREDUTIBILIDADE DE SALÁRIOS NÃO CONFIGURADAS. [...]3. O Supremo Tribunal Federal pacificou entendimento de que, sendo a aposentadoria ato complexo, que só se aperfeiçoa com o registro no Tribunal de Contas da União, o prazo decadencial da Lei n. 9.784/99 tem início a partir de sua publicação. Aposentadoria do Impetrante não registrada: inocorrência da decadência administrativa. 4. A redução de proventos de aposentadoria, quando concedida em desacordo com a lei, não ofende o princípio da irredutibilidade de vencimentos. Precedentes. 5. Segurança denegada (grifos acrescidos) .
4.17.	É de se reconhecer que os proventos de aposentadoria têm caráter alimentar. No entanto, a Administração deverá observar o princípio da legalidade. De fato, não se pode relegar ao oblívio a lição de Hely Lopes Meirelles:
Na Administração Pública não há liberdade nem vontade pessoal. Enquanto na administração particular é lícito fazer tudo que a lei não proíbe, na Administração Pública só é permitido fazer o que a lei autoriza. A lei para o particular significa "pode fazer assim"; para o administrador público significa "deve fazer assim" (in Direito Administrativo Brasileiro, 33ª ed., São Paulo: Malheiros Editores, 2007, p. 87-88) .
4.18.	Nesse sentir, observada a violação ao princípio da legalidade no ato de aposentadoria em reexame, este Tribunal deverá manter o julgamento pela ilegalidade, apesar de seu caráter alimentar.
CONCLUSÃO
5.	Diante do exposto, conclui-se que não houve ofensa aos princípios da segurança jurídica, da proteção da confiança, nem tampouco da irredutibilidade de vencimentos.
5.1. Destarte, opina-se pela negativa de provimento do presente pedido de reexame.	
PROPOSTA DE ENCAMINHAMENTO
6.	Diante do exposto, submete-se o presente processo à consideração superior, propondo-se a adoção das seguintes medidas:
a) conhecer do presente recurso e, no mérito, negar-lhe provimento;
b) cientificar o recorrente e os demais interessados do acórdão que vier a ser prolatado, ressaltando-se que o relatório e o voto que o acompanharem podem ser consultados no endereço www.tcu.gov.br/acordaos, no dia seguinte ao de sua oficialização."
É o Relatório.

Vitor Cândido Soares (OAB/DF 60.733), Larissa Benevides Gadelha Campos
(OAB/DF 29.268) e outros (peças 32 e 77).

Procurador Rodrigo Medeiros de Lima.

Pessoal. APOSENTADORIA CONCEDIDA COM FUNDAMENTO NA LEI COMPLEMENTAR Nº 51/1985. CONTAGEM FICTA DE TEMPO DE SERVIÇO PRESTADO SOB A ÉGIDE DA LEI 3.313/1957. ILEGALIDADE. PEDIDO DE REEXAME. CONHECIMENTO. ELEMENTOS INSUFICIENTES PARA A ALTERAÇÃO DO ACÓRDÃO RECORRIDO. NEGATIVA DE PROVIMENTO. CIÊNCIA.

APOSENTADORIA (APOS)

Secretaria de Recursos (Serur); Secretaria de Fiscalização de Pessoal (Sefip).

Trata-se de processo referente a ato de concessão de aposentadoria de ex-servidor do Departamento de Polícia Federal, com apreciação pela ilegalidade consoante o Acórdão 807/2019-TCU-Segunda Câmara, tendo em vista a averbação indevida de tempo de serviço sob a égide da Lei 3.313/1957, com contagem de tempo ficto para aposentadoria policial, em desacordo com a jurisprudência desta Corte.
2.	De início, ratifico o despacho de admissibilidade e julgo que o Pedido de Reexame deve ser conhecido, eis que adimplidos os requisitos aplicáveis à espécie recursal. 
3.	Quanto ao mérito, verifico que assiste razão à Secretaria de Recursos em sua instrução, que contou com a anuência do representante do Ministério Público junto ao TCU, a qual abordou, com bastante propriedade, todos os argumentos aduzidos pelo recorrente, esgotando a análise da matéria.
4.	Sendo assim, acolho como razões de decidir os argumentos e conclusões oferecidos pela unidade técnica e, destarte, entendo que deve ser negado provimento ao recurso, mantendo-se em seus exatos termos o acórdão recorrido, sem prejuízo do reforço das considerações a seguir, dado o caráter pedagógico que pode ser conferido às deliberações do Tribunal.
5.	Consoante bem esclarecido na instrução da Serur, não se verificou, na deliberação combatida, violação aos princípios da segurança jurídica, da proteção da confiança e da irredutibilidade de vencimentos.
6.	Nessa seara, inexistem as supostas violações alegadas, eis que, consoante a pacífica jurisprudência desta Corte de Contas, é reconhecido que os atos de concessão de pessoal possuem natureza precária e, até o efetivo julgamento e o consequente registro pelo Tribunal, não há de se falar em direito adquirido ou em ato jurídico perfeito, tendo em vista a ausência de aperfeiçoamento e de definitividade do ato.
7.	Nesse sentido, a unidade técnica especializada trouxe a lume a jurisprudência do STF, classificando como atos complexos as concessões de aposentadoria, reforma ou pensão (RMS 3.881/SP, MS 19.875/DF, RE 195.861/ES e MS 23.665/DF) .
8.	Por fim, a alegação quanto à irredutibilidade de vencimentos também não socorre o recorrente, eis que se trata de caso de aposentadoria concedida em desacordo com a lei.
9.	Nesse contexto, o entendimento do Supremo Tribunal Federal no MS 25.552, in verbis:
"EMENTA: MANDADO DE SEGURANÇA. ATO DO TRIBUNAL DE CONTAS DA UNIÃO. APOSENTADORIA DE MAGISTRADO. (...) INAPLICABILIDADE DO ART. 250 DA LEI N. 8.112/1990. DECADÊNCIA ADMINISTRATIVA E OFENSA AO PRINCÍPIO DA IRREDUTIBILIDADE DE SALÁRIOS NÃO CONFIGURADAS.
'1. (...) 3. O Supremo Tribunal Federal pacificou entendimento de que, sendo a aposentadoria ato complexo, que só se aperfeiçoa com o registro no Tribunal de Contas da União, o prazo decadencial da Lei 9.784/99 tem início a partir de sua publicação. Aposentadoria do Impetrante não registrada: inocorrência da decadência administrativa. 4. A redução de proventos de aposentadoria, quando concedida em desacordo com a lei, não ofende o princípio da irredutibilidade de vencimentos. Precedentes. 5. Segurança denegada."
	Ante o exposto, VOTO por que seja aprovado o Acórdão que ora submeto a elevada consideração do Colegiado.
TCU, Sala das Sessões Ministro Luciano Brandão Alves de Souza, em 21 de julho de 2020.
AROLDO CEDRAZ 
Relator